【裁判字號】    96,重訴,104
【裁判日期】    970108
【裁判案由】    給付借款
【裁判全文】
臺灣嘉義地方法院民事判決             96年度重訴字第104號
原      告    臺灣中小企業銀行股份有限公司
法定代理人    丁○○
訴訟代理人    丙○○
被      告    川普陶瓷工業股份有限公司
                          號
兼法定代理人  甲○○
被      告    乙○○
上列當事人間請求給付借款事件，本院於民國96年12月25日言詞
辯論終結，判決如下：
    主  文
被告應連帶給付原告新台幣參拾玖萬參仟柒佰貳拾參元及自民國
九十六年十月十日起至清償日止按週年利率百分之四點零五計算
之利息，暨自民國九十六年十一月十一日起至清償日止，其逾期
在六個月以內者按上開利率百分之十；逾期在六個月以上者，按
上開利率百分之二十加計違約金。
被告應連帶給付原告美金壹拾柒萬捌仟貳佰元及自民國九十六年
三月三十日起至清償日止按週年利率百分之七點六五計算之利息
，暨自民國九十六年五月一日起至清償日止，其逾期在六個月以
內者按上開利率百分之十；逾期在六個月以上者，按上開利率百
分之二十加計違約金。
被告應連帶給付原告美金柒萬肆仟貳佰伍拾元及自民國九十六年
六月十五日起至清償日止按週年利率百分之七點六五計算之利息
，暨自民國九十六年七月十六日起至清償日止，其逾期在六個月
以內者按上開利率百分之十；逾期在六個月以上者，按上開利率
百分之二十加計違約金。
被告應連帶給付原告美金參萬柒仟捌佰元及自民國九十六年六月
二十五日起至清償日止按週年利率百分之七點六五計算之利息，
暨自民國九十六年七月二十六日起至清償日止，其逾期在六個月
以內者按上開利率百分之十；逾期在六個月以上者，按上開利率
百分之二十加計違約金。
訴訟費用由被告連帶負擔。
    事實及理由
一、本件被告未於言詞辯論期日到場，核無民事訴訟法第386條
    各款所列情形，爰依原告之聲請，由其一造辯論而為判決。
二、原告起訴主張：
（一）被告川普陶瓷工業股份有限公司於民國95年12月26日邀同
      債務人甲○○、乙○○為連帶保證人向原告分行簽訂週轉
      金貸款契約書借款額度為新台幣1,500萬元正，借款動用
      期間，自95年12月27日起至96年12月27日止，被告於96年
      7月17日動用新台幣240萬元，借款期間自96年7月17日起
      至96年10月10日止，惟到期後尚欠新台幣39萬3,723元正
      ，迄未清償，利率按本行二年期定儲機動利率加1.445%計
      4.05%（2.605%＋1.445%＝4.05%），借款到期或視為全部
      到期時，借款人與連帶保證人願立即清償，如有遲延願依
      約定之利率給付遲延利息。
（二）被告川普陶瓷工業股份有限公司於95年12月26日邀同債務
      人甲○○、乙○○為連帶保證人向原告分行簽訂進口物資
      融資契約，訂立融資額度美金為30萬元，額度動用期間為
      95年12月27日起至96年12月27日止，逕由被告出具開發信
      用狀申請書等文件申請循環動用，並以本契約授權原告支
      付每筆信用狀項下之款項，立約人及連帶保證人對每筆開
      發信用狀申請書等文件所列金額與其所發生利息及一切費
      用均承認之，原告並得以國外代理銀行（包括代理銀行、
      押匯銀行或通匯銀行）之通知或其他相關文件為憑證。立
      約人申請開發信用狀，應按聲請人規定繳存結匯保證金，
      餘由原告融資墊付。每筆遠期信用狀項下融資款項之期限
      ，自原告國外代理銀行付款日起最長不得超過180天，並
      願於每筆遠期信用狀項下款項到期時立即清償本息及有關
      費用。契約項下所開發之國外遠期信用狀其押匯單據到達
      後，得逕由立約人申請將原告融資墊付之款項辦理幣別轉
      換，於原墊款到期時，以轉換後之幣別或折算新台幣清償
      ，並按轉換日原告牌告該轉換後幣別之外幣貸款利率計付
      利息。凡逾期償付本金或利息時，並按借款餘額，自應償
      付之日起，逾期六個月以內者照原利率百分之十，逾期超
      過六個月者照原利率百分之二十加付違約金。其額度動用
      各筆如下所述：
    1.96年3月22日開發信用狀申請書，信用狀號碼7AUF210028M
      F681，金額為美金19萬8,000元，押匯日2007/03/29，融
      資期間2007/03/30─2007/09/26，利率7.65%，墊款金額
      為美金17萬8,200元，迄未清償。
    2.96年6月5日開發信用狀申請書，信用狀號碼7AUF210051MF
      681，金額美金8萬2,500元，押匯日2007/06/13，融資期
      間2007/06/15─2007/12/22，利率7.65%，墊款金額美金
      7萬4,250元，迄未清償。
    3.96年6月5日開發信用狀申請書，信用狀號碼7AUF210052MF
      681，金額美金4萬2,000元，押匯日2007/06/23，融資期
      間2007/06/25─2007/12/22，利率7.65%，墊款金額美金3
      萬7,800元，迄未清償。
（三）詎料上開借款，經多次催告均無法正常繳款，依授信約定
      書第5條第1項第1款之規定，上開借款已視為全部到期應
      立即清償，原告爰依消費借貸及連帶保證契約之法律關係
      ，提起本件訴訟等語。並聲明如主文第一項所示。
三、本件原告主張之事實，已據其提出與所述相符之台灣企銀連
    線作業通用查詢單、週轉金貸款契約書、借據、進口物資融
    資契約、開發信用狀申請書、進口單據到達通知書、授信約
    定書等為證。而被告經本院合法通知後，未於言詞辯論期日
    到場，亦未提出任何書狀作何聲明或陳述，依民事訴訟法第
    280條第3項、第1項規定，視同自認，堪認原告主張為真實
    。
四、按借用人應於約定期限內，返還與借用物種類、品質、數量
    相同之物；遲延之債務，以支付金錢為標的者，債權人得請
    求依法定利率計算之遲延利息，但約定利率較高者，仍從其
    約定利息；當事人得約定債務人不履行債務時，應支付違約
    金，民法第478條前段、第233條第1項、第250條第1項分別
    定有明文。又數人負同一債務，明示對於債權人各負全部給
    付之責任者，為連帶債務，民法第272條第1項已有明文，而
    所謂連帶保證債務，係指保證人與主債務人負同一債務，對
    於債權人各負全部給付之責任者而言（最高法院45年台上字
    第1426號判例參照）。又連帶債務人之債權人，得對於債務
    人中之一人或數人，或其全體，同時或先後請求全部或一部
    之給付，且連帶債務未全部履行前，全體債務人仍負連帶責
    任，民法第273條亦有明文。本件借款主債務人即被告川普
    陶瓷工業股份有限公司因未依約清償借款本息，依其與原告
    間之約定，全部債務視為到期，而尚欠上述借款、利息、違
    約金未予清償，其餘被告甲○○、乙○○依上開規定，應負
    連帶清償責任。從而，原告依消費借貸及連帶保證契約之法
    律關係，請求被告給付如主文所示欠款、利息及違約金，洵
    屬有據，應予准許。
五、據上論結，本件原告之訴為有理由，依民事訴訟法第385條
    第1項前段、第85條第2項，判決如主文。
中    華    民    國    97    年     1    月     8    日
                  民事第一庭法  官  吳芝瑛
如對本判決上訴須於判決送達後20日內向本院提出上訴狀。
以上正本證明與原本無異。
中    華    民    國    97    年     1    月     8    日
                            書記官  馮澤文


司法院資訊處製作；財團法人民間司法改革基金會備份。
